

Gregory Van den Bergh --- Webdevelopper fullstack ---

À 38 ans, je suis diplômé comme **développeur web** depuis 2020 (cours du soir), également passionné de **photographie** et muni d'un bon bagage en **infographie**.

Ma capacité d'analyse permet de proposer des solutions fonctionnelles en backend et d'adapter l'expérience utilisateur en frontend.



Né le 13 mars 1984



Rue du Pavillon 22 bte 2 5002 Saint-Servais



gregvandenbergh@gmail.com



greg-gv.website



+32 494/62.84.37



Profil LinkedIn



Profil Github



Page photo Facebook

FORMATIONS -

2017 - 2020 Brevet de Webdevelopper

Promotion sociale en cours du soir • E.I.C.V.N. de Namur

2017 - 2018

Formation en DAO

Promotion sociale les samedis • I.T.N. de Namur

2014

FormAction préparation à la création d'une activité d'indépendant lfapme de Gembloux

2009 - 2012

Formation de photographe

Chef d'entreprise en cours du soir • Ifapme de Liège

2002 - 2007

Graduat en Techniques infographiques

Finalité d'expertise pré-presse • Haute École Albert Jacquard de Namur

1996 - 2002

Humanités secondaires générales Collègue Sainte-Croix et Notre-Dame de Hannut

EXPÉRIENCES PROFESSIONNELLES

2020 - ...

Activité « CreaCube » (Webdéveloppeur & photographe)
Productions associées (Smart Coopérative)

2018 - 2021

Formateur informatique

Interface3.Namur a.s.b.l.

2015 - 2019

Contrats de commande graphique ou photographique

SmartBe

2015

Responsable du studio photo Haute École Albert Jacquard de Namur

LANGUES

Anglais technique



Néerlandais

ATOTITS

Polyvalent • Autonome • Responsable • Débrouillard • Créatif • Déterminé Collaboratif • Soucis du détail

CENTRES D'INTÉRÊTS

Nouvelles technologoqies web • web3 (cryptomonnaies)

Jeux (société, jeu de rôle médiéval, escape game, puzzle) • photographie

Musique • films & séries